臺灣臺北地方法院民事裁定　　　　　　100年度簡聲抗字第5號
抗　告　人　彭耀華
相　對　人　李曾秀鳳
上列當事人間聲請停止執行事件，抗告人對於民國100年6月15日
本院臺北簡易庭100 年度北簡聲字第88號裁定提起抗告，本院裁
定如下：
    主  文
抗告駁回。
抗告程序費用由抗告人負擔。
    理  由
一按執行名義成立後，如有消滅或妨礙債權人請求之事由發生，
  債務人得於強制執行程序終結前，向執行法院對債權人提起異
  議之訴。如以裁判為執行名義時，其為異議原因之事實發生在
  前訴訟言詞辯論終結後者，亦得主張之。執行名義無確定判決
  同一之效力者，於執行名義成立前，如有債權不成立或消滅或
  妨礙債權人請求之事由發生，債務人亦得於強制執行程序終結
  前提起異議之訴，強制執行法第14條第1項、第2項定有明文。
  次按提起異議之訴，法院認為有必要情形，得裁定停止強制執
  行程序，強制執行法第18條亦定有明文。
二本件抗告意旨略以：相對人請求抗告人遷出門牌號碼台北市中
  正區○○○路212號2樓房屋（下稱系爭房屋）及給付不當得利
  等事件，經本院臺北簡易庭100 年度北簡字第3131號判決相對
  人勝訴，並依職權宣告假執行，嗣相對人持該判決聲請本院以
  100年度司執字第37191號強制執行抗告人遷讓房屋等事件，惟
  經抗告人向本院臺北簡易庭提起100 年度北簡字第5787號債務
  人異議之訴，並聲請停止執行，詎本院臺北簡易庭100 年度北
  簡聲字第88號裁定卻命抗告人供擔保新台幣（下同）91萬2000
  元後，始得停止上開強制執行之執行程序。但兩造間就系爭房
  屋之租約仍有效存在，抗告人得繼續居住系爭房屋，抗告人聲
  請停止執行之擔保金額，應以抗告人所欠相對人房租11萬4000
  元之六個月利息即5000元以下為適當，原裁定應予廢棄云云。
三查宣告假執行之判決，係未確定之判決，因宣示或送達即生執
  行力，債務人如有實體上之異議事由，應提起上訴，請求上訴
  法院廢棄該判決，並得聲請就關於假執行之上訴，先為辯論及
  裁判，以謀救濟，自不得提起異議之訴，如提起異議之訴，認
  為受保護之必要，應認為無理由而予以駁回，以免發生裁判兩
  歧情形（參照，楊與齡著，強制執行法論，90年9月修正版第2
  41頁；張登科著，強制執行法，86年2 月修訂版，第157、158
  頁）。本件相對人請求抗告人遷出系爭房屋及給付不當得利等
  ，經本院臺北簡易庭100 年度北簡字第3131號判決相對人勝訴
  ，並依職權宣告假執行，且准抗告人以228 萬元為相對人供擔
  保得免為假執行在案，抗告人已對該判決提起上訴，刻由本院
  100年度簡上字第252號審理在案，嗣相對人持本院臺北簡易庭
  100年度北簡字第3131號簡易判決，聲請本院以100年度司執字
  第37191 號強制執行事件請求抗告人遷讓房屋等事件，抗告人
  再以兩造間租賃契約仍有效存在為由，向本院臺北簡易庭提起
  100 年度北簡字第5787號債務人異議之訴等情，業經本院依職
  權調閱上開卷宗查閱屬實。依前揭說明，抗告人就兩造間租約
  是否仍有效存在之實體上事由，應在本院100年度簡上字第252
  號民事事件中請求上訴法院審理，並聲請就假執行上訴部分，
  先為辯論及裁判，以謀救濟，尚不得提起異議之訴，亦不得據
  此聲請停止強制執行程序。則原裁定以抗告人提起債務人異議
  之訴為由，依強制執行法第18條第2項規定，准抗告人供擔保9
  1萬2000元後，本院臺北簡易庭100 年度司執字第37191號強制
  執行事件之強制執行程序，於本院100 年度北簡字第5787號債
  務人異議之訴判決確定前，應暫予停止，雖有未洽。但抗告意
  旨指摘原裁定命抗告人停止執行之擔保金額應以抗告人所欠相
  對人房租11萬4000元之六個月利息即5000元以下為適當，聲明
  廢棄原裁定，為無理由，應予駁回。
四本件抗告為無理由，依民事訴訟法第436條之1第3項、495條之
  1 第1項、第449條第1項，裁定如主文。
中    華    民    國   100    年    6     月    29    日
                  民事第六庭審判長法  官  傅中樂
                                  法  官  林春鈴
                                  法  官  姜悌文
以上正本係照原本作成
本裁定不得再抗告
中    華    民    國   100    年    6     月    30    日
                                  書記官  羅振仁